【裁判字號】    98,訴,1912
【裁判日期】    981218
【裁判案由】    違反毒品危害防制條例
【裁判全文】
臺灣彰化地方法院刑事判決              98年度訴字第1912號
公  訴  人  臺灣彰化地方法院檢察署檢察官良股
被      告  甲○○
上列被告因違反毒品危害防制條例案件，經檢察官提起公訴（98
年度毒偵字第2167號），本院裁定以簡式審判程序審理，判決如
下：
    主    文
甲○○施用第一級毒品，累犯，處有期徒刑拾月。
    犯  罪  事  實
一、甲○○曾於民國95年間因連續施用第一、二級毒品案件，經
    本院以95年度訴字第91號刑事判決各判處有期徒刑11月、7
    月，應執行有期徒刑1年5月確定；復於95年間因連續施用第
    一、二級毒品案件，經本院以95年度訴字第841號刑事判決
    各判處有期徒刑1年2月、10月，應執行有期徒刑1年11月確
    定；另於95年間因竊盜案件，經本院以95年度易字第56 6號
    刑事判決判處有期徒刑1年4月確定後，經移送接續執行，並
    經依中華民國九十六年罪犯減刑條例聲請本院以96年度聲減
    字第4055號裁定就上揭案件各減為有期徒刑5月又15日、3月
    又15日、7月、5月、8月，並定應執行有期徒刑2年3月確定
    ，甫於98年1月19日因縮短刑期假釋出監並付保護管束，並
    於98年4月10日保護管束期滿視為執行完畢。其前於90年間
    因施用毒品案件，經本院以90年度毒聲字第3107號裁定送勒
    戒處所觀察、勒戒後，認無繼續施用毒品之傾向，於90年12
    月10日觀察、勒戒執行完畢釋放，經臺灣彰化地方法院檢察
    署檢察官以90年度毒偵緝字第588、589號為不起訴處分確定
    ；復於前揭觀察、勒戒執行完畢釋放五年內，於95年間因連
    續施用第一、二級毒品案件，經本院於95年6月12日以95年
    度訴字第841號刑事判決各判處有期徒刑1年2月、10月，應
    執行有期徒刑1年11月，並於95年9月20日確定。詎仍不知警
    惕，另基於施用第一級毒品海洛因、第二級毒品甲基安非他
    命之犯意，於98年6月30日下午5時許，在彰化縣伸港鄉虎頭
    山公園內，以將海洛因、甲基安非他命一同摻入香菸內點燃
    吸食之方式，施用第一級毒品海洛因、第二級毒品甲基安非
    他命一次。嗣因另涉竊盜案件為警於98年7月2日凌晨0時20
    分許，在彰化縣鹿港鎮人和巷1之15號前查獲，經採集尿液
    送驗後，結果呈甲基安非他命、可待因及嗎啡陽性反應，始
    悉上情。
二、案經彰化縣警察局鹿港分局報請臺灣彰化地方法院檢察署檢
    察官偵查起訴。
    理    由
一、本件被告甲○○所犯係死刑、無期徒刑、最輕本刑為三年以
    上有期徒刑或高等法院管轄第一審案件以外之罪，並於本院
    行準備程序時就被訴事實為有罪之陳述，本院合議庭依前揭
    規定，經評議結果，裁定改由受命法官獨任行簡式審判程序
    ，先予敘明。
二、上揭犯罪事實，業據被告甲○○於本院行準備程序、審理程
    序時均坦承不諱，且其於98年7月2日為警查獲時所採取之尿
    液，經送鑑驗結果，確呈嗎啡、可待因及甲基安非他命陽性
    反應，此有彰化縣警察局鹿港分局委託檢驗尿液代號與真實
    姓名對照表，及詮昕科技股份有限公司98年7月22日出具之
    濫用藥物尿液檢驗報告各1紙附卷可稽，足認被告之自白應
    與事實相符，應可採信。
三、按修正毒品危害防制條例就施用毒品者，僅於「初犯」及「
    五年後再犯」二種情形，有其追訴條件之限制，即須於初犯
    經觀察、勒戒或強制戒治釋放後，五年內均無施用毒品之行
    為，始能認其前所實施之觀察、勒戒或強制戒治已足遮斷毒
    癮，而得於五年後再犯時，再予適用初犯之規定，重行觀察
    、勒戒等程序；倘五年內已經再犯，被依法追訴處罰，縱其
    第三次（或第三次以上）施用毒品之時間在初犯釋放五年以
    後，即與「五年後再犯」之情形有別，且因已於「五年內再
    犯」，顯見其再犯率甚高，原實施觀察、勒戒或強制戒治，
    已無法收其實效，而無五年戒斷期之存在，自無再經觀察、
    勒戒及強制戒治之必要，應由檢察官逕行起訴，最高法院95
    年度台非字第59號判決、95年度台非字第65號判決及95年度
    第7次刑事庭會議決定足供參照。本件被告曾於90年間因施
    用毒品案件，經本院以90年度毒聲字第3107號裁定送勒戒處
    所觀察、勒戒後，認無繼續施用毒品之傾向，於90年12月10
    日觀察、勒戒執行完畢釋放，經臺灣彰化地方法院檢察署檢
    察官以90年度毒偵緝字第588、589號為不起訴處分確定；復
    於前揭觀察、勒戒執行完畢釋放五年內，於95年間因連續施
    用第一、二級毒品案件，經本院於95年6月12日以95年度訴
    字第841號刑事判決各判處有期徒刑1年2月、10月，應執行
    有期徒刑1年11月，並於95年9月20日確定，有臺灣彰化地方
    法院檢察署刑案資料查註紀錄表及臺灣高等法院被告前案紀
    錄表各一份附卷可稽；是被告於98年間再次施用毒品之犯行
    ，即與觀察、勒戒或強制戒治執行完畢釋放後五年後再犯施
    用毒品罪之情形有別，應依法論科。
四、核被告所為，係犯毒品危害防制條例第10條第1、2項之施用
    第一、二級毒品罪。被告為施用毒品而持有第一、二級毒品
    ，其持有之低度行為應為施用之高度行為所吸收，不另論罪
    。再被告係以一個施用行為，同時施用第一級毒品海洛因、
    第二級毒品甲基安非他命，而觸犯上開二罪，為想像競合犯
    ，應僅論以較重之施用第一級毒品罪。又被告有如犯罪事實
    欄所載之前科及已執行完畢，有臺灣彰化地方法院檢察署刑
    案資料查註紀錄表及臺灣高等法院被告前案紀錄表各一份附
    卷可稽，被告於受有期徒刑之執行完畢後，五年內故意再犯
    有期徒刑以上之本罪，為累犯，應依刑法第47條第1項規定
    ，分別加重其刑。爰審酌被告前曾有施用毒品罪前科，猶再
    施用本件毒品，惟其對他人權益之侵害仍屬有限，於本院行
    準備程序與審理時均已坦承犯行，暨其同時施用第一、二級
    毒品之情節，量處如主文所示之刑，以示懲儆。
據上論斷，應依刑事訴訟法第273條之1第1項、第299條第1項前
段，毒品危害防制條例第10條第1項、第2項，刑法第11條前段、
、第55條、第47條第1項，判決如主文。
本案經檢察官林依成到庭執行職務
中    華    民    國    98    年    12    月    18    日
                  刑事第四庭    法  官  吳俊螢
以上正本證明與原本無異。
如不服本判決，應於收受判決後10日內向本院提出上訴書狀，並
應敘述具體理由；其未敘述上訴理由者，應於上訴期間屆滿後20
日內向本院補提理由書（均須按他造當事人之人數附繕本「切勿
逕送上級法院」）。
中    華    民    國    98    年    12    月    18    日
                                書記官  林怡吟
【附錄本案論罪科刑法條全文】
毒品危害防制條例第十條：
施用第一級毒品者，處六月以上五年以下有期徒刑。
施用第二級毒品者，處三年以下有期徒刑。


司法院資訊處製作；財團法人民間司法改革基金會備份。
